【裁判字號】    95,訴,225
【裁判日期】    950420
【裁判案由】    毒品危害防制條例
【裁判全文】
臺灣彰化地方法院刑事判決               95年度訴字第225號
公  訴  人  臺灣彰化地方法院檢察署檢察官
被      告  甲○○
上列被告因違反毒品危害防制條例案件，經檢察官提起公訴（94
年度毒偵字第6246號），本院合議庭裁定由受命法官獨任進行簡
式審判程序，茲判決如下：
    主  文
甲○○施用第一級毒品，累犯，處有期徒刑捌月。
    犯罪事實
一、甲○○曾於民國89年間因傷害案件，經臺灣高雄地方法院以
    89年度易字第2163號刑事判決判處有期徒刑1 年2 月確定；
    於90年間因贓物案件，經本院以90年度易緝字第35號刑事判
    決判處有期徒刑3 月確定，上揭2 罪，經聲請本院裁定應執
    行有期徒刑1 年4 月確定，並移送執行，於91年7 月5 日因
    縮短刑期假釋出監並付保護管束，於91年10月28日因保護管
    束期滿視為執行完畢。其前於93年間因施用毒品案件，經本
    院以93年度毒聲字第666 號裁定送勒戒處所觀察、勒戒後，
    認有繼續施用毒品之傾向，經本院以93年度毒聲字第976 號
    裁定令入戒治處所施以強制戒治，並於94年7 月13日強制戒
    治執行完畢釋放，另由臺灣彰化地方法院檢察署檢察官以94
    年度戒毒偵字第260 號、第261 號、第262 號為不起訴處分
    確定。詎其不知悔改，明知海洛因業經公告為毒品危害防制
    條例第2 條第2 項所列管之第1 級毒品，不得非法持有、施
    用，復基於施用第1 級毒品海洛因之犯意，於前揭強制戒治
    執行完畢釋放後5 年內，於94年9 月12日下午約5 、6 時許
    ，在其位於彰化縣花壇鄉○○村○○街137 巷89號住處內，
    將海洛因摻水以注射針筒注入體內之方式，施用第1 級毒品
    海洛因1 次。嗣經警方於94年9 月13日通知其至警局採尿，
    且於同日上午7 時57分採尿送驗後，始知上情。
二、案經彰化縣警察局彰化分局分別報請臺灣彰化地方法院檢察
    署檢察官偵查起訴。
    理  由
一、本案被告甲○○所犯係死刑、無期徒刑、最輕本刑為3 年以
    上有期徒刑以外之罪，其於準備程序就前揭被訴事實為有罪
    之陳述，經受命法官告知簡式審判程序之旨，並聽取其與公
    訴人之意見後，本院認無不得或不宜改依簡式審判程序進行
    之處，爰依刑事訴訟法第273 條之1 第1 項、第284 條之1
    ，裁定本案由受命法官獨任進行簡式審判程序，合先敘明。
二、訊據被告對其於上揭時、地，施用第1 級毒品海洛因之事實
    ，於本院審理時（參見本院95年4 月13日審判筆錄）坦承不
    諱。另查：
  (一)被告係於94年9 月13日上午7 時57分，經臺灣彰化地方法院
    檢察署委託警方採集被告尿液送驗結果，呈嗎啡陽性反應，
    此有詮昕科技股份有限公司94年9 月21日報告編號00000000
    號濫用藥物尿液檢驗報告及列管毒品人口尿液檢體採集送驗
    紀錄表各1 紙（參見臺灣彰化地方法院檢察署94年度毒偵字
    第6246號偵查卷宗第15頁、第19頁）附卷可稽，足見被告確
    有施用第1 級毒品海洛因之事實。
  (二)按海洛因施用入人體後水解還原成嗎啡，再循嗎啡之代謝方
    式排出體外，業據行政院衛生署藥物食品檢驗局73藥檢壹字
    第030221號函說明綦詳，且依醫學臨床實驗及根據英國藥學
    會出版Isolationand Indentification of Drugs一書第293
    頁載明：海洛因經注射入人體後，在體內迅速水解成６Mono
    acetyImorphine，再緩緩繼續水解成嗎啡，然後再循嗎啡之
    代謝方式排出，同書第431 至432 頁並載有：嗎啡經注射入
    人體後，約50% 以上於8 小時內自尿中排出，至24小時排出
    約90% ，但48小時後仍有微量可檢出等語。是依上開說明，
    佐以被告前揭尿液檢驗報告，被告自白於前揭時間，有施用
    第1 級毒品海洛因1 次等語，核與前揭事證相符，應堪採信
    。
  (三)另犯毒品危害防制條例第10條施用第1 級毒品之罪者，檢察
    官應先聲請法院裁定將被告令送勒戒處所觀察、勒戒，經觀
    察、勒戒後，認有繼續施用毒品傾向者，應由檢察官裁定聲
    請法院裁定令入戒治處所施以強制戒治，且經強制戒治執行
    完畢釋放後，5 年內再犯第10條之罪，檢察官應依一般刑事
    訴訟程序予以起訴論罪科刑，此觀諸毒品危害防制條例第20
    條第1 項、第2 項、第23條第2 項前段規定自明。經查，被
    告前於93年間因施用毒品案件，經本院以93年度毒聲字第66
    6 號裁定送勒戒處所觀察、勒戒後，認有繼續施用毒品之傾
    向，經本院以93年度毒聲字第976 號裁定令入戒治處所施以
    強制戒治，並於94年7 月13日強制戒治執行完畢釋放，另由
    臺灣彰化地方法院檢察署檢察官以94年度戒毒偵字第260 號
    、第261 號、第262 號為不起訴處分確定等情之事實，此有
    臺灣高等法院被告全國前案紀錄表、臺灣彰化地方法院檢察
    署刑案資料查註紀錄表各1 紙附卷可參。被告前既曾因施用
    毒品案件，經強制戒治後，復因施用毒品，其於前開強制戒
    治執行完畢釋放後5 年內，再犯本案施用毒品罪，依毒品危
    害防制條例第23條第2 項之規定，屬應依法論罪科刑之行為
    ，依前開說明，本案被告上開所為，係於94年7 月13日強制
    戒治執行完畢釋放後5 年內，再犯毒品危害防制條例第10條
    第1 項施用第1 級毒品罪，本案事證明確，被告上開犯行，
    應堪認定。
三、按海洛因為毒品危害防制條例第2 條第2 項第1 款所明定之
    第1 級毒品。核被告所為，係犯同條例第10條第1 項之施用
    第1 級毒品罪。被告持有第1 級毒品進而施用，持有之低度
    行為應為施用之高度行為所吸收，不另論持有毒品之罪。另
    查，被告曾於89年間因傷害案件，經臺灣高雄地方法院以89
    年度易字第2163號刑事判決判處有期徒刑1 年2 月確定；於
    90年間因贓物案件，經本院以90年度易緝字第35號刑事判決
    判處有期徒刑3 月確定，上揭2 罪，經聲請本院裁定應執行
    有期徒刑1 年4 月確定，並移送執行，於91年7 月5 日因縮
    短刑期假釋出監並付保護管束，於91年10月28日因保護管束
    期滿視為執行完畢等情，此有臺灣高等法院被告全國前案紀
    錄表、臺灣彰化地方法院檢察署刑案資料查註紀錄表各1 份
    存卷可考，其於5 年內再犯本案有期徒刑以上之罪，為累犯
    ，應依刑法第47條之規定加重其刑。爰審酌被告前因施用毒
    品案件，經強制戒治執行完畢釋放後，仍未能徹底戒絕毒品
    ，復犯本案施用毒品罪，顯見其無戒毒悔改之意，惟念其施
    用毒品之次數僅有1 次，且施用毒品乃自戕一己之身體健康
    ，尚未對他人造成危害，犯後業已坦承犯行，態度良好等一
    切情狀，量處如主文所示之刑。
據上論斷，應依刑事訴訟法第273 條之1 第1 項、第299 條第1
項前段，毒品危害防制條例第10條第1 項，刑法第11條前段、第
47條，判決如主文。
本案經檢察官李毓珮到庭執行職務。
中    華    民    國    95    年    4     月    20    日
                  刑事第一庭    法  官  唐中興
以上正本證明與原本無異。
如不服本判決，應於判決送達後10日內向本院提出上訴狀 (須附
繕本 )。
中    華    民    國    95    年    4     月    20    日
                                書記官  施惠卿
附錄本案判決論罪科刑法條全文：
毒品危害防制條例第10條
施用第1級毒品者，處6月以上5年以下有期徒刑。
施用第2級毒品者，處3年以下有期徒刑。


司法院資訊處製作；財團法人民間司法改革基金會備份。
